臺灣桃園地方法院刑事判決　
111年度簡上字第268號
上  訴  人  
即  被  告  陳謄艮


上列上訴人即被告因竊盜案件，不服本院於中華民國111年4月6
日之111年度桃簡字第438號第一審刑事簡易判決（聲請簡易判決
處刑案號：111年度速偵字第610號），提起上訴，本院管轄之第
二審合議庭判決如下：
    主  文
上訴駁回。
    理  由
一、本案經本院審理結果，認原審以上訴人即被告陳謄艮犯刑法
    第320條第1項之竊盜罪，累犯，處有期徒刑4月，如易科罰
    金，以新臺幣1000元折算1日。又犯竊盜罪，累犯，處有期
    徒刑3月，如易科罰金，以新臺幣1000元折算1日。應執行有
    期徒刑5月，如易科罰金，以新臺幣1000元折算1日。扣案之
    手工具1支沒收。認事用法並無違誤，量刑也屬妥適，應予
    維持，就本案事實、證據及理由，均引用原審刑事簡易判決
    及臺灣桃園地方檢察署檢察官聲請簡易判決處刑書之記載（
    如附件）。
二、雖被告於法定上訴期間內具狀對原審判決提起上訴，惟其上
    訴狀內僅記載「為不服本案判決，特於法定期間內提起上訴
    ，上訴理由容後補陳」等語，且經本院合法傳喚其到庭進行
    準備程序及審理程序，其均無正當理由而未到庭，亦未具狀
    補陳上訴理由指摘原審判決有何違誤，有刑事聲明上訴狀、
    本院準備程序以及審理程序之送達證書、刑事報到單、被告
    個人戶籍資料、臺灣高等法院在監在押全國紀錄表在卷可證
    。雖原審於聲請簡易判決處刑書未指出被告有何應依累犯加
    重之具體理由及依據下，依職權認定被告有累犯加重其刑，
    然原審認定累犯並加重其刑之事實在最高法院110年度台上
    大字第5660號裁定作出前並無違誤，且基於累犯資料本來即
    可以在刑法第57條第5款「犯罪行為人之品行」中予以負面
    評價，本院審酌被告前有多次因竊盜經法院判處罪刑確定之
    紀錄，有臺灣高等法院被告前案紀錄表在卷可稽，對被告所
    應負擔之罪責予以充分評價後，認原審量處之刑無倚重或違
    反比例原則之情形，仍予維持，故被告上訴為無理由，應予
    駁回。
三、被告經本院合法傳喚後，無正當理由未到庭，亦未在監、在
    押，爰依刑事訴訟法第455 條之1 第3 項準用同法第371 條
    之規定，不待其陳述，逕為一造辯論判決。
據上論斷，應依刑事訴訟法第455條之1第1項、第3項、第368條
、第371條、第373條，判決如主文。
本案經檢察官孫瑋彤聲請以簡易判決處刑，檢察官凌于琇及劉倍
到庭執行職務。
中　　華　　民　　國　　111 　年　　9 　　月　　30　　日
                  刑事第十一庭  審判長法  官  潘政宏
                                      法  官  翁健剛
                                      法  官  林育駿
以上正本證明與原本無異。
不得上訴。
        　　　　　　　　　　　　　　　書記官　翁珮華
中　　華　　民　　國　　111 　年　　10　　月　　2 　　日
附錄本案論罪科刑法條：
刑法第320條
意圖為自己或第三人不法之所有，而竊取他人之動產者，為竊盜
罪，處5年以下有期徒刑、拘役或50萬元以下罰金。
意圖為自己或第三人不法之利益，而竊佔他人之不動產者，依前
項之規定處斷。
前二項之未遂犯罰之。

附件：
臺灣桃園地方法院刑事簡易判決
111年度桃簡字第438號
聲　請　人　臺灣桃園地方檢察署檢察官
被　　　告　陳謄艮　男　(民國00年00月0日生)
　　　　　　　　　　身分證統一編號：Z000000000號
　　　　　　　　　　住○○市○○區○○○街00號二樓
上列被告因竊盜案件，經檢察官聲請以簡易判決處刑（111年度
速偵字第610號），本院判決如下：
    主  文
陳謄艮犯竊盜罪，累犯，處有期徒刑肆月，如易科罰金，以新臺
幣壹仟元折算壹日。又犯竊盜罪，累犯，處有期徒刑參月，如易
科罰金，以新臺幣壹仟元折算壹日。應執行有期徒刑伍月，如易
科罰金，以新臺幣壹仟元折算壹日。
扣案之手工具壹支沒收。
    事實及理由
一、本件犯罪事實及證據，除犯罪事實欄一第7列「鐵製掏耳棒
    」更正為「手工具」；證據並所犯法條欄一第2列「被害人
    夏煒鈞及蔡緒煌」應予更正為「告訴人夏煒鈞及被害人蔡緒
    煌」；累犯部分不予引用外，餘均引用檢察官聲請簡易判決
    處刑書之記載（如附件）。　　
二、核被告陳謄艮所為，均係犯刑法第320條第1項之竊盜罪。被
    告所犯上開2罪，犯意個別、行為互殊，應予分論併罰。又
    被告陳謄艮前於①民國107年間因施用毒品案件，經本院以10
    8年度桃簡字第1306號判決判處有期徒刑2月確定；②107年間
    因竊盜案件，經本院以108年度審易字第306號判決分別判處
    有期徒刑4月、4月，應執行有期徒刑6月，嗣經上訴，經臺
    灣高等法院以108年度上易字第1614號判決上訴駁回確定；③
    107年間因竊盜案件，經本院以108年度審易字第712號判決
    判處有期徒刑4月，嗣經上訴，經臺灣高等法院以108年度上
    易字第1711號判決上訴駁回確定；④107年間因竊盜案件，經
    本院以108年度審易字第2595號判決分別判處有期徒刑3月、
    5月、5月，應執行有期徒刑11月確定；⑤107年間因施用毒品
    案件，經本院以109年度審簡字第157號判決判處有期徒刑2
    月確定。上開①至⑤案，嗣經本院以109年度聲字第3281號裁
    定應執行有期徒刑1年6月確定後，於110年4月8日縮短刑期
    假釋出監並付保護管束，迄110年5月21日保護管束期滿，假
    釋未經撤銷，其未執行之刑，以已執行完畢論，此有臺灣高
    等法院被告前案紀錄表附卷可據，其於有期徒刑執行完畢後
    ，5年以內故意再犯本案有期徒刑以上之罪，均為累犯，再
    參照司法院大法官釋字第775號解釋意旨，被告前已有多次
    竊盜犯罪，足顯被告對刑之執行均不知悔改，對刑罰之反應
    力亦屬薄弱，此次加重最低本刑，對其人身自由所為之限制
    自無過苛之侵害，是認均應依刑法第47條第1項規定加重其
    刑。
三、爰審酌被告不循正當途徑獲取所需，反企圖不勞而獲，恣意
    竊取他人之財物，顯然欠缺尊重他人財產權之觀念，殊非可
    取；惟念其犯後坦承犯行，犯後態度尚可，兼衡其於警詢自
    述無業、高中畢業之智識程度、家庭經濟狀況勉持（見臺灣
    桃園地方檢察署111年度速偵字第610號卷，下稱偵卷，第17
    頁），以及其犯罪動機、目的、手段、情節、遭竊財物之價
    值等一切情狀，分別量處如主文所示之刑暨定其應執行刑，
    並均諭知易科罰金之折算標準。
四、至被告2次竊盜犯行之犯罪所得即普通重型機車及機車車牌
    ，業經實際合法發還告訴人夏煒鈞及被害人蔡緒煌，此有贓
    物領據及贓物認領保管單各1份附卷可佐（見偵卷第57頁、
    第59頁），依刑法第38條之1第5項之規定，不予宣告沒收；
    扣案之手工具1支，為被告所有供其犯犯罪事實欄一（一）
    竊盜犯行所用之物，業據被告供述在卷（見偵卷第19頁、第
    21頁），應依刑法第38條第2項之規定諭知沒收，又該物既
    經扣案，即無所謂「全部或一部不能沒收或不宜執行沒收」
    之問題，自毋依同條第4項贅知「追徵其價額」之必要，末
    此敘明。　　
五、依刑事訴訟法第449條第1項前段、第3項、第450條第1項、
    第454條第2項，刑法第320條第1項、第51條第5款、第47條
    第1項、第41條第1項前段、第38條第2項，刑法施行法第1條
    之1第1項，逕以簡易判決處刑如主文。
六、如不服本判決，得自收受送達之翌日起20日內向本院提出上
    訴狀，上訴於本院第二審合議庭（須附繕本）。
本案經檢察官孫瑋彤聲請簡易判決處刑。
中　　華　　民　　國　　111 　年　　4 　　月　　6 　　日
                  刑事第三庭  法　官  呂秉炎　
以上正本證明與原本無異。
如不服本判決，應於判決送達後20日內向本院提出上訴狀（應附
繕本）。
　　　　　　　　　　　　　　　書記官　曾雋行　　　　　　
中　　華　　民　　國　　111 　年　　4 　　月　　6 　　日
附錄本案論罪科刑法條：
中華民國刑法第320條
意圖為自己或第三人不法之所有，而竊取他人之動產者，為竊盜
罪，處5年以下有期徒刑、拘役或50萬元以下罰金。
意圖為自己或第三人不法之利益，而竊佔他人之不動產者，依前
項之規定處斷。
前二項之未遂犯罰之。

附件：
臺灣桃園地方檢察署檢察官聲請簡易判決處刑書
                                    111年度速偵字第610號
　　被　　　告　陳謄艮　男　48歲（民國00年00月0日生）
　　　　　　　　　　　　住○○市○○區○○○街00號2樓
　　　　　　　　　　　　國民身分證統一編號：Z000000000號
上列被告因竊盜案件，業經偵查終結，認為宜聲請以簡易判決處
刑，茲將犯罪事實及證據並所犯法條分敘如下：
　　　　犯罪事實
一、陳謄艮前因多次竊盜案件，分別經臺灣桃園地方法院判決有
    罪確定，並經同法院裁定應執行刑確定，嗣入監執行有期徒
    刑1年6月，於民國110年4月8日縮刑假釋並付保護管束，於1
    10年7月10日假釋期滿未經撤銷，未執行之刑，以已執行論
    。詎不知悔改，意圖為自己不法之所有，基於竊盜犯意，分
    別為下列行為：（一）於111年2月2日晚間10時許，在桃園
    市○○區○○街000號前，徒手以鐵製掏耳棒撥動電線使其發動
    夏煒鈞所有停放該處車牌號碼000-0000號普通重型機車（價
    值新臺幣8萬元）後駛離，以此方式竊取該普通重型機車供
    己使用。（二）於翌（3）日晚間8時許，在桃園市○○區○○路
    0段000號前，徒手竊取蔡緒煌停放該處車牌號碼000-0000號
    普通重型機車上懸掛之車牌1面，並將竊得之車牌改懸掛於
    上開竊得夏煒鈞上揭機車。嗣經夏煒鈞及蔡緒煌發覺機車及
    車牌遭竊情事，並報警處理，始循線查悉上情。
二、案經桃園市政府警察局桃園分局報告偵辦。
　　　　證據並所犯法條
一、前開犯罪事實，業據被告陳謄艮於警詢時與偵訊中坦承不諱
    ，核與被害人夏煒鈞及蔡緒煌之證述相符，並有桃園市政府
    警察局桃園分局搜索扣押筆錄、扣押物品目錄表、贓物認領
    保管單及贓物領據各1紙及查獲照片12張等附卷可資佐證，
    是被告上開任意性自白與事實相符，足堪採信，被告犯嫌堪
    予認定。
二、核被告就犯罪事實㈠㈡所為，均係犯刑法第320條第1項之竊盜
    罪嫌。被告上開2次竊盜罪嫌，犯意各別，行為互殊，請予
    分論併罰。又查被告前有如犯罪事實欄所載之論罪科刑及執
    行情形，有本署刑案資料查註紀錄表1份附卷可憑，其於徒
    刑執行完畢5年內，故意再犯本件有期徒刑以上之罪，為累
    犯，請參照司法院大法官解釋釋字第775號解釋意旨及刑法
    第47條之規定，審酌依累犯之規定加重其刑。至被告前揭犯
    罪所得（即前揭普通重型機車及機車車牌），因已實際合法
    發還被害人，有上開贓物領據及贓物認領保管單附卷可憑，
    依刑法第38條之1第5項規定，爰不予聲請宣告沒收或追徵其
    價額。至已扣案之手工具1支，係供犯罪所用之物，且為被
    告所有，請依刑法第38條第2項規定宣告沒收。
三、依刑事訴訟法第451條第1項聲請逕以簡易判決處刑。
　　此　致
臺灣桃園地方法院
中　　華　　民　　國　 111　　年　　2　 　月　　17　　日
　　　　　　　　　　　　　檢  察  官  孫 瑋 彤
本件證明與原本無異
中　　華　　民　　國　 111　　年　   2  　月　　22　　日
                          書  記  官　陳 心 豪
附記事項： 
本件係依刑事訴訟法簡易程序辦理，法院簡易庭得不傳喚被告、
輔佐人、告訴人、告發人等出庭即以簡易判決處刑；被告、被害
人、告訴人等對告訴乃論案件如已達成民事和解而要撤回告訴或
對非告訴乃論案件認有受傳喚到庭陳述意見之必要時，請即另以
書狀向簡易法庭陳述或請求傳訊。
附錄所犯法條：
中華民國刑法第320條第1項
意圖為自己或第三人不法之所有，而竊取他人之動產者，為竊盜
罪，處 5 年以下有期徒刑、拘役或 50 萬元以下罰金。
意圖為自己或第三人不法之利益，而竊佔他人之不動產者，依前
項之規定處斷。
前二項之未遂犯罰之。